【裁判字號】    99,交簡上,5
【裁判日期】    990618
【裁判案由】    公共危險等
【裁判全文】
臺灣士林地方法院刑事判決             99年度交簡上字第5號
上  訴  人  臺灣士林地方法院檢察署檢察官
被      告  甲○○
上列上訴人因被告犯公共危險等案件，不服本院中華民國99年2
月5 日99年度審交簡字第40號第一審刑事簡易判決（偵查案號：
臺灣士林地方法院檢察署98年度偵字第15663 號），提起上訴，
本院管轄之第二審合議庭判決如下：
    主  文
上訴駁回。
    事實及理由
一、本案經本院審理結果，認第一審判決以被告甲○○，所為係
    犯刑法第185 條之3 之服用酒類不能安全駕駛而駕駛罪及刑
    法第284 條第1 項之過失傷害罪，分別判處有期徒刑2 月及
    拘役30日，並各諭知易科罰金之折算標準為新臺幣（下同）
    1 千元折算1 日，其認事用法均無不當，量刑亦認妥適，應
    予維持，並引用第一審刑事簡易判決書記載之事實、證據及
    理由（如附件）。
二、檢察官上訴意旨略以：被告酒後駕駛車輛行駛於高速公路，
    因注意力降低發生交通事故，其呼氣所測得之酒精濃度值達
    每公升0.7 毫克，其過失情節明確，且迄今未與告訴人達成
    和解或賠償其損害，原審就公共危險罪及過失傷害罪分別判
    處有期徒刑2 月、拘役30日之量刑過輕，難收矯治之效，並
    請求撤銷原判決云云。
三、按量刑輕重，係屬事實審法院得依職權自由裁量之事項，苟
    已斟酌刑法第57條各款所列情狀而未逾越法定刑度，不得遽
    指為違法（最高法院72年臺上第6696號、75年臺上第7033號
    等判例意旨參照）；且在同一犯罪事實與情節，如別無其他
    加重或減輕之原因，下級審量定之刑，亦無過重或失輕之不
    當情形，則上級審法院對下級審法院之職權行使，原則上應
    予尊重（最高法院85年度臺上字第2446號判決參照）。又量
    刑之輕重，固屬事實審法院得依職權自由裁量之事項，惟仍
    應受比例原則及公平原則之限制，否則其判決即非適法。刑
    事審判旨在實現刑罰權分配的正義，故法院對有罪被告之科
    刑，應符合罪刑相當之原則，使輕重得宜，罰當其罪，以契
    合社會之法律感情，此所以刑法第57條明定科刑時應審酌一
    切情狀，尤應注意該條各款所列事項以為科刑輕重之標準（
    最高法院95年度臺上字第1662號判決參照）。經查，本件被
    告自警詢、偵查、原審及本院審理中均坦承犯行，且有原審
    判決所臚列之各項證據可資佐證，原審認被告係犯刑法第18
    5 條之3 之服用酒類不能安全駕駛動力交通工具而駕駛罪及
    同法第284 條第1 項之過失傷害罪，並審酌被告飲酒後仍駕
    駛車輛行駛高速公路，對其他用路人之生命、身體安全構成
    相當程度之危害，果因不勝酒力而肇事，並致被害人受傷之
    程度及測得呼氣酒精濃度，並考量犯後於本院審理時坦承犯
    行，然未與告訴人達成和解及賠償損失之犯後態度，兼衡被
    告犯罪之動機、目的、生活狀況與智識程度等一切情狀，各
    量處被告有期徒刑2 月、拘役30日，如易科罰金，各以1 千
    元折算1 日，其認事用法並無違誤，量刑亦未逾越法定刑之
    範圍，且已權衡刑法第57條科刑時應審酌之一切情狀。況被
    告於本院審理期間已與告訴人乙○○達成和解，並賠償告訴
    人新臺幣3 萬5 千元，告訴人亦表示不予追究。參前揭最高
    法院判例及裁判要旨，尚難認原審量刑有何違誤之處，從而
    ，上訴人上訴意旨指摘原判決量刑過輕，核無理由，應予駁
    回。
據上論斷，應依刑事訴訟法第455 條之1 第1 項、第3 項、第36
8 條、第373 條，判決如主文。
本案經檢察官黃育仁到庭執行職務。
中    華    民    國    99    年    6     月    18    日
                  刑事第四庭審判長法  官  李正紀
                                  法  官  林政佑
                                  法  官  莊明達
以上正本證明與原本無異。
本件不得上訴。
                                  書記官  劉欣怡
中    華    民    國    99    年    6     月    18    日

司法院資訊處製作；財團法人民間司法改革基金會備份。
